【裁判字號】    98,交抗,233
【裁判日期】    981006
【裁判案由】    聲明異議
【裁判全文】
臺灣高等法院臺南分院交通事件裁定     98年度交抗字第233號
抗  告   人
即 異 議 人 甲○○
上列抗告人因違反道路交通管理處罰條例案件，不服臺灣臺南地
方法院中華民國98年8月31日所為裁定（97年度交聲字第1283號
），提起抗告，本院裁定如下：
    主  文
抗告駁回。
    理  由
一、抗告意旨略以：抗告人即異議人甲○○係向南化路段行駛，
    確確實實沒有闖紅燈。為此，請鈞院撤銷原裁定，更為適當
    之裁定。
二、原處分意旨略以：異議人即受處分人甲○○駕駛車牌號碼5K
    -2835號自用一般小客貨車，於民國97年9月27日上午10時40
    分許，在臺20線42.1公里處北寮路口，因駕車行經有燈光號
    誌管制之交岔路口闖紅燈，遭台南縣警察局玉井分局員警製
    單舉發，嗣經交通部公路總局嘉義區監理所麻豆監理站以其
    違規事證明確，依道路交通管理處罰條例第53條第1項、第
    63條第1項第3款（原裁決書漏載第1項第3款）及違反道路交
    通管理事件統一裁罰標準表等規定，裁處罰鍰新台幣4,500
    元，並合計記違規點數3點等語。
三、抗告人於原審聲明異議意旨略以：異議人於上開時、地駕車
    往玉山、甲仙路段，當時該路口號誌為綠燈，通過綠燈後就
    靠右邊停車，之後看到往南化路段正值綠燈，異議人就駕車
    往南化路段通過，卻遭警攔停開罰，指稱異議人闖紅燈，為
    此聲明異議等語。
四、按汽車行駛至交岔路口，其行進、轉彎，應遵守燈光號誌，
    道路交通安全規則第102條第1項第1款定有明文。又汽車駕
    駛人，行經有燈光號誌管制之交岔路口闖紅燈者，處新臺幣
    1,800元以上5,400元以下罰鍰：並記違規點數3點。道路交
    通管理處罰條例第53條第1項及第63條第1項第3款分別定有
    明文。
五、經查：
(一)抗告人駕駛車牌號碼5K-2835號自用一般小客貨車，於上開
    時地，經台南縣警察局玉井分局員警以其駕車行經有燈光號
    誌管制之交岔路口闖紅燈為由製單舉發，嗣經交通部公路總
    局嘉義區監理所麻豆監理站以其違規事證明確，依道路交通
    管理處罰條例第53條第1項、第63條第1項第3款（原裁決書
    漏載第1項第3款）及違反道路交通管理事件統一裁罰標準表
    等規定，裁處罰鍰新台幣4,500元，並合計記違規點數3點之
    事實，有台南縣警察局97年9月27日南縣警交字第M00000000
    號舉發違反道路交通管理事件通知單1份、交通部公路總局
    嘉義區監理所麻豆監理站違反道路交通管理事件裁決書、違
    規舉發照片4幀及錄影光碟1片附卷可稽。
(二)抗告人雖辯稱:伊於上開時間行經上開路口甲仙路段是綠燈
    ，過綠燈就靠右路旁停車讓伊妻下車後，伊看到南化路段是
    綠燈，伊就駕車往南化路段通過，並無闖紅燈云云。然查，
    抗告人於上揭時、地，行經上開北寮路口(東西向路段) 遇
    紅燈未停，仍直行左轉(即由東轉南向)等情，業據證人即舉
    發警員劉忠誠於本院98年2月10日訊問時，到庭具結證稱：
    「本件是我舉發的，當時異議人行駛方向係由北寮左轉往南
    化東向南行駛，南北向的燈號是綠燈，東西向是紅燈，因此
    異議人的白色車輛是紅燈左轉。」等語在卷（見原審卷第17
    頁）。核與原裁定法院於98年2月10日當庭勘驗證人劉忠誠
    所提錄影光碟之勘驗結果：「畫面14秒部分出現異議人駕駛
    之白色車輛，畫面繼續播放白色車輛並沒有停止，直接左轉
    ，在畫面19秒時有看見異議人左轉時之交通號誌顯現為綠燈
    ，且該Ｔ字路口有道路指標，左箭頭指向玉井，右箭頭指向
    甲仙。」相符，且抗告人亦不否認其係上開錄影光碟中之駕
    駛人。由此，足證抗告人確實於直行東西向係紅燈之情況下
    ，通過交岔路口違規左轉甚明。從而，抗告人罔視其直行之
    東西向路段分明為紅燈，仍直闖左轉，並執取其左轉後往南
    化之南北向路段為綠燈，而強辯其未闖紅燈云云，顯屬卸責
    之詞，自不足採，其上述違規行為，事證明確，堪予認定。
六、綜上所述，本件抗告人上開違規行為，事證明確，抗告人所
    辯並非可採。原審以抗告人即異議人在前揭時、地，駕駛車
    號5K-2835號自用一般小客貨車闖紅燈之違規行為既可認定
    ，則原處分機關即交通部公路總局嘉義區監理所麻豆監理站
    依道路交通管理處罰條例第53條第1項、第63條第1項第3款
    （原裁決書漏載第1項第3款）及違反道路交通管理事件統一
    裁罰標準表等規定，裁處抗告人即異議人罰鍰新台幣4,500
    元，並合計記違規點數3點，於法並無不當，而駁回抗告人
    即異議人之異議。本院認原審認事用法均無不合，抗告人指
    摘原裁定不當，請求廢棄原裁定云云，為無理由，應予駁回
    。
七、據上論結，應依道路交通案件處理辦法第26條，刑事訴訟法
    第412條，裁定如主文。
中    華    民    國    98    年    10    月    6     日
                  刑事第六庭    審判長法  官  董武全
                                      法  官  沈揚仁
                                      法  官  賴純慧
以上正本證明與原本無異。
不得再抗告。
                                      書記官  馬愛君
中    華    民    國    98    年    10    月     6    日


司法院資訊處製作；財團法人民間司法改革基金會備份。
